臺灣板橋地方法院刑事判決　　　　　　　 94年度易字第131號
公　訴　人　臺灣板橋地方法院檢察署檢察官
被　　　告　甲○○
上列被告因竊盜案件，經檢察官提起公訴（94年度偵緝字第172
號），本院判決如下：
    主  文
甲○○攜帶兇器毀損門扇竊盜，累犯，處有期徒刑捌月。
    事  實
一、甲○○前因竊盜案件，經本院於民國90年7 月28日以90年度
    板簡字第651 號判處有期徒刑3 月，並於同年9 月3 日確定
    ，嗣於同年10月16日繳納易科罰金而執行完畢。
二、詎甲○○猶不知悔改，因缺錢花用，竟基於意圖為自己不法
    所有之竊盜犯意，於93年5 月29日上午7 時35分許，至乙○
    ○位於臺北縣土城市○○街165 巷3 號3 樓之住處前，趁四
    下無人注意之際，持客觀上足對人之生命、身體、安全構成
    威脅，具有危險性之鐵撬1 支，於順利開啟大門之第一道門
    後，再撬開損壞構成大門第二道門一部分之門鎖，隨即入內
    行竊（無故侵入住宅部分未據告訴），竊取黃金手鍊1 條、
    現金新台幣（下同）4 千元及共計6 千元之50元硬幣得逞。
    嗣乙○○於同日中午12時30分許返家發現遭竊，隨即報警處
    理，並經調閱社區監視錄影帶後，發現甲○○曾出入上址附
    近，警方始循線查獲上情。
三、案經臺北縣政府警察局土城分局報告臺灣板橋地方法院檢察
    署檢察官偵查起訴。
    理  由
壹、證據能力方面：
    按「被告以外之人於審判外之言詞或書面陳述，除法律有規
    定者外，不得作為證據」，刑事訴訟法第159 條第1 項定有
    明文，此即學理上所稱「傳聞證據排除法則」。而依上開法
    律規定，傳聞證據原則上固無證據能力，但如法律別有規定
    者，即例外認有證據能力。又被告以外之人於審判外之陳述
    ，雖不符同法第159 條之1 至第159 條之4 之規定，但經當
    事人於審判程序同意作為證據，法院審酌該言詞陳述或書面
    陳述作成時之情況，認為適當者，亦得為證據。當事人、代
    理人或辯護人於法院調查證據時，知有第159 條第1 項不得
    為證據之情形，而未於言詞辯論終結前聲明異議者，視為有
    前項之同意，此則據同法第159 條之5 規定甚明。鑒於採用
    傳聞證據排除法則之重要理由之一，係因傳聞證據未經當事
    人之反詰問予以覈實，若當事人願放棄對原供述人之反對詰
    問時，原則上即可承認該傳聞證據之證據能力，而揆諸我國
    刑事訴訟法第159 條之5 之立法理由，除參照前述傳聞證據
    排除法則之基本法理外，亦參考日本刑事訴訟法第326 條之
    立法例，查日本刑事審判實務之運作，有關檢察官及被告均
    同意作為證據之傳聞書面材料或陳述，可直接援引該國刑事
    訴訟法第326 條作為傳聞例外之法律依據，僅在檢察官與被
    告不同意之情況下，乃須根據其他傳聞例外規定俾以斟酌該
    等書面材料或陳述是否具有證據能力，在當事人間無爭執之
    案件中，傳聞證據基本上均可依據前引規定提出於法院使用
    。職是之故，我國刑事訴訟法第159 條之5 之適用應可作同
    上之解釋。經查，卷附被害人乙○○之警詢筆錄、和解書影
    本各1 份，固均屬被告以外之人於審判外之書面陳述，皆屬
    傳聞證據，惟被告甲○○就前揭審判外陳述之證據能力，先
    後於本院準備程序及審判期日中均表示同意作為本院判決之
    參考資料，認上開證據資料有證據能力；而公訴檢察官雖知
    上開證據資料為傳聞證據，但於本院審判期日中則表示無意
    見而不予爭執，且迄至言詞辯論終結前亦未再聲明異議。本
    院審酌上開證據資料製作時之情況，尚查無違法不當及證明
    力明顯過低之瑕疵，亦認為以之作為證據應屬適當，故揆諸
    前開法律規定與說明，爰逕依刑事訴訟法第159 條之5 規定
    ，認前揭證據資料均例外有證據能力。
貳、實體方面：
  一、訊據被告甲○○固坦承其於上開時間出現於前揭住處附近
      之事實，惟矢口否認有何竊盜犯行，辯稱：我當時去上址
      附近，是為了向一位「陳哥」的成年男子拿安非他命施用
      ，「陳哥」的真實姓名我不知道，我只知道他住在與乙○
      ○同棟頂樓加蓋的套房，我當天也確實有拿到安非他命，
      在偵查中我會承認，是因為我想趕快走云云。經查：
    (一)上開時、地之竊盜犯罪事實，業據被告於警詢及偵查中均
      坦承不諱，核其前後所供均大致相符，尚無矛盾或不合常
      情之處；又前揭住處內之上開財物遭竊，而該住處大門之
      第二道門之門鎖遭撬開破壞之事實，亦據被害人乙○○於
      警詢時指述及本院審理時證述在卷（參見偵查卷第13至16
      頁、本院94年4 月7 日審判筆錄），核與被告所為供承大
      致相符；另觀諸卷附翻拍自社區監視錄影帶之照片4 幀所
      示（參見偵查卷第18至20頁），被告確有騎乘機車至上址
      大樓前，隨後再行進出該址大樓之事實，此亦為被告於本
      院審理時所坦承，是被告既於案發時間出入上址附近，更
      見其確有可能係前往上址行竊；嗣後被告之母出面與被害
      人和解，同意賠償因被告竊取財物及撬壞門鎖對被害人所
      造成之損失等情，則有和解書影本1 紙附卷可稽（參見偵
      查卷第21頁）。
    (二)被告固於本院審理時改以前詞置辯，否認上開竊盜犯行云
      云。惟查，被告對於其於警詢、偵查中所為自白均未否認
      係出於自由意志，僅係辯稱其係因想要趕快離開，始會如
      此陳述云云，足見被告於警詢、偵查中所為自白均係出於
      自由意志，具有任意性甚明。衡諸一般社會通常經驗，若
      非真有其事，常人在出於自由意志之情況下，應不至供述
      對自己不利之情事，故被告既係出於自由意志，而於警詢
      、偵查中均迭次供述對自己不利之竊盜犯罪事實，其所為
      供述應具有相當之可信性為是。再者，衡以被告上開自白
      業已清楚敘明其持何種工具以何方式行竊，其行竊之財物
      為何，且行竊後對於該竊得財物及行竊工具之處理等細節
      ，而其前後之自白亦核屬相符，尚無矛盾或不合常情之處
      ，倘非被告確有前揭竊盜之事實，何以其能如此供明上開
      案情，且前後所供核屬無誤？益見被告確有前揭竊盜行為
      無疑。況被告之母其後亦與被害人達成和解，同意賠償因
      被告竊取財物及撬壞門鎖對被害人所造成之損失等情，業
      如前述，更見被告確有前揭竊盜事實，否則其母亦不至願
      與被害人和解並賠償損失。準此，嗣被告雖於本院審理時
      翻異前詞，矢口否認其有竊盜犯行，且空言泛稱其係想要
      趕快離開，始會自白云云，要屬事後卸責之詞，自無足取
      。至被告雖另辯稱其於當日係要向「陳哥」拿取安非他命
      云云，惟就「陳哥」之真實姓名、年籍或其詳細之住居所
      等資料，被告均未提出供本院參酌，本院自無從就此部分
      加以調查，則被告此節空言所辯，亦難遽予採信，仍無足
      取。
    (三)綜上所述，足徵被告前揭所為自白核與事實相符，自可採
      為證據，而被告上開所辯各節復無足取，故本件事證已臻
      明確，被告之犯行應堪認定。
  二、查被告持以行竊之前揭鐵撬1 支，既足以撬壞前揭大門門
      鎖，足見該鐵撬應係具有相當鋒利程度及硬度之金屬器具
      ，應屬客觀上足對人之生命、身體、安全構成威脅，具有
      危險性之兇器無疑。又被告持上開鐵撬撬壞之前揭住處門
      鎖，並非另外附加之門鎖，乃係與門合為一體，門鎖本身
      之構造有一部分是在門裡面，並用螺絲鎖住，此經被害人
      乙○○於本院審理時證述在卷，顯見該門鎖並非僅係附加
      於門上面，衡情應已構成門之一部無疑，故被告毀損該門
      鎖，即屬毀損該門（參見最高法院74年度台上字第243 號
      判決意旨）。公訴意旨認該門鎖係屬門扇以外之安全設備
      ，容有未洽。核被告所為，係犯刑法第321 條第1 項第2
      款、第3 款之攜帶兇器毀損門扇竊盜罪。被告前因竊盜案
      件，經本院於90年7 月28日以90年度板簡字第651 號判處
      有期徒刑3 月，並於同年9 月3 日確定，嗣於同年10月16
      日繳納易科罰金而執行完畢，此有臺灣高等法院被告前案
      紀錄表1 份在卷可按。被告受有期徒刑執行完畢，於5 年
      以內再犯本件最重本刑為有期徒刑以上之罪，為累犯，應
      依刑法第47條規定，加重其刑。
  三、本院審酌被告正值年輕力壯，本應依循正軌賺取財物，惟
      其竟不思正當途徑取財，反以侵入他人家屋毀損門扇之方
      式，竊取前揭不法所得，除造成受害民眾權益受損外，亦
      使社會治安益形敗壞，自應受有相當程度之刑事非難；惟
      另考量被告雖於本院審理時飾詞圖卸其責，惟其於警詢、
      偵查中已能坦承犯行，而其雖因本件竊盜造成被害人權益
      受損，然其母業於事後與被害人達成和解，賠償被害人所
      受之損害等一切情狀，酌情量處如主文所示之刑，以資懲
      儆。至被告持以行竊之前揭鐵撬1 支，雖係供被告犯罪所
      用，但並無證據證明係被告所有，且被告於警詢中供稱已
      將該鐵撬丟至土城工業區大排水溝內，衡情若予宣告沒收
      ，亦將造成日後執行上之困擾，故本院認無從亦毋庸併予
      宣告沒收，附此敘明。
據上論斷，應依刑事訴訟法第299 條第1 項前段，刑法第321 條
第1 項第2 款、第3 款、第47條，判決如主文。
本案經檢察官陳伯厚到庭執行職務。
中　　華　　民　　國　　94　　年　　4 　　月　　21　　日
                  刑事第十六庭  審判長法　官  戴嘉清
                                      法  官  林晏鵬
                                      法  官  陳信旗
以上正本證明與原本無異。
如不服本判決，應於送達後10日內向本院提出上訴狀。
　　　　　　　　　　　　　　　　　　　書記官　陳昭綾
中　　華　　民　　國　　94　　年　　4 　　月　　21　　日
附錄本判決論罪科刑之法條：
刑法第320條
    意圖為自己不法之所有或第三人不法之所有，而竊取他人之
    動產者，為竊盜罪，處5 年以下有期徒刑、拘役或5 百元以
    下罰金。
    意圖為自己或第三人不法之利益，而竊佔他人之不動產者，
    依前項之規定處斷。
    前2項之未遂犯罰之。
刑法第321條
    犯竊盜罪而有左列情形之一者，處6 月以上、5 年以下有期
    徒刑：
    一、於夜間侵入住宅或有人居住之建築物、船艦或隱匿其內
        而犯之者。
    二、毀越門扇、牆垣或其他安全設備而犯之者。
    三、攜帶兇器而犯之者。
    四、結夥3人以上而犯之者。
    五、乘火災、水災或其他災害之際而犯之者。
    六、在車站或埠頭而犯之者。
    前項之未遂犯罰之。
